臺灣高等法院刑事裁定
109年度抗字第1612號
抗  告  人
即  受刑人  胡海洲



上列抗告人即受刑人因聲明異議案件，不服臺灣臺北地方法院10
9年8月31日裁定（原審案號：109年聲字第1729號），提起抗告
，本院裁定如下：
    主  文
原裁定撤銷，發回臺灣臺北地方法院。
    理  由
一、原裁定意旨略以：受刑人即聲明異議人胡海洲前向臺灣臺北
    地方檢察署（下稱臺北地檢）聲請定應執行刑，惟其中108
    年度聲字第2560號裁定內容為解除報到、107年度偵聲字第1
    39號則為偵查案號，均非得聲請合併定應執行刑之標的。其
    餘聲請案件分別經判處拘役及有期徒刑，惟有期徒刑及拘役
    無從合併定應執行之刑，是聲明異議人前開聲請意旨已難認
    有據。況臺北地檢回函係以：於聲明異議人全案確定後再行
    聲請等語，即並非不為聲明異議人聲請，而係待案件均確定
    之後聲請，是檢察官指揮執行難認有何違法或執行方法不當
    之情形。從而，聲明異議人依刑事訴訟法第484條聲明異議
    ，為無理由，應予駁回等語。
二、抗告意旨略以：抗告人雖知悉檢察官並非絕對不聲請定應執
    行刑，但刑法給予受刑人聲請定應執行刑之權利與資格，且
    刑法並無授權法官僅因受刑人尚有後案而得以不受理受刑人
    之聲請。況未定應執行刑前，受刑人於執刑時之各項權益均
    受有損失，例如不得參與各項技職班、受刑人分數亦難以取
    得等；且貴院前亦曾以108年度聲字第3200號裁定為抗告人
    定應執行刑，故原審法院不應僅稱「檢察官並非不為受刑人
    聲請」而認檢察官指揮執行並無違法或執行方法不當，進而
    駁回抗告人之聲明異議而損及抗告人之聲請定應執行刑資格
    等語。
三、經查：
  ㈠按裁判確定前犯數罪者，併合處罰之；數罪併罰有2裁判以上
    者，應依刑法第51條之規定定其應執行之刑；宣告多數有期
    徒刑者，於各刑中之最長期以上，各刑合併之刑期以下，定
    其刑期，但不得逾30年，刑法第50條第1項本文、第53條、
    第51條第5款分別定有明文。次按受刑人以檢察官執行之指
    揮為不當者，得依刑事訴訟法第484條規定向諭知該裁判之
    法院聲明異議，而所謂指揮執行為不當，係指就刑之執行或
    其方法違背法令，或雖非違法而因處置失當，致受刑人蒙受
    重大不利益者而言。而依刑法第第51條第5款之規定，定其
    應執行之刑者，由該案犯罪事實最後判決之法院之檢察官，
    聲請該法院裁定之。前項定其應執行之刑者，受刑人亦得請
    求前項檢察官聲請之，刑事訴訟法第477條定有明文。又裁
    判確定前犯數罪併合處罰之案件，有2以上裁判，應依刑法
    第51條第5款定應執行之刑，茍經檢察官聲請時，最後事實
    審法院即應以裁定定其應執行之刑，因此如受刑人於刑之執
    行中，發現有部分之罪刑合於定應執行刑之規定，而請求檢
    察官聲請法院重新定其應執行之刑，檢察官未依法處理或處
    置失當，致受刑人蒙受重大不利益時，因其請求係在刑之執
    行中，自應認係檢察官執行之指揮為不當，而准受刑人聲明
    異議，以資救濟。
　㈡抗告人就下列案（事）件，聲請檢察官定應執行刑（原審卷
    第12頁背面）：
　⒈臺灣基隆地方法院（下稱基隆地院）108年度易字第274號判
    決-犯罪日期分別為107年7月9日、18日，分別判處有期徒刑
    7月、10月；判決日期為108年12月27日，並於109年1月30日
    確定；執行案號：109年2月29日臺灣新北地方檢察署〈下稱
    新北地檢〉109年執助字第704號)。
　⒉臺灣新北地方法院（下稱新北地院）108年度聲字第4136號裁
    定（此裁定係就以下2判決定其應執行刑）：
　⑴新北地院108年審簡字第566號簡易判決（原新北地院108年度
    審易字第1420號，改行簡易程序）-犯罪日期為107年12月22
    日；判處拘役40日；判決日期為108年7月25日裁判，並於10
    8年8月26日確定；執行案號：新北地檢108年度執字第13135
    號。
　⑵新北地院107年審易字第2916號判決-犯罪日期為107年3月31
    日；判處拘役20日；判決日期為108年2月14日裁判，並於10
    8年3月20日確定；執行案號：新北地檢108年度執字第8385
    號。
　⒊臺灣臺北地方法院（下稱臺北地院）109年度審簡字第906號
    簡易判決-犯罪日期108年3月8日；判處有期徒刑4月；判決
    日期為109年5月27日、並於109年6月30日確定；執行案號：
    新北地檢109年執助字第2448號。
　⒋臺灣桃園地方法院108年度訴字第408號判決（原108年度審訴
    字第36號，後簽結改分）-犯罪日期分別為106年1月20日、2
    2日；均判處有期徒刑1年；判決日期為108年10月14日裁判
    、並於108年12月30日確定；執行案號：新北地檢109年執助
    字第448號。
  ⒌本院108年上訴字第2692號判決（原審基隆地院108年度訴字
    第98號）-犯罪日期107年3月31日；判處有期徒刑1年4月；
    判決日期為108年10月23日、並於109年1月2日確定；執行案
    號：新北地檢109年執助字第468號。
　⒍本院108年度上易字第1209號判決(原審臺灣士林地方法院107
    年易字第862號判決）-犯罪日期分別為107年4月12日、6月7
    日、7月3日、8月13日；各判處有期徒刑7月、5月、1年、5
    月；判決日期為108年9月4日並確定；執行案號：新北地檢1
    08年執助字第4387號。
　⒎新北地院108年度審易字第2574號判決-犯罪日期為106年3月3
    0日；判處有期徒刑1年；判決日期為108年11月8日、並於10
    8年12月9日確定；執行案號：新北地檢109年執字第1088號
    。
　⒏臺灣臺中地方法院108年訴字第298號判決-犯罪日期為106年1
    1月24日；判處有期徒刑1年；判決日期為108年12月16日、
    並於109年1月13日確定；執行案號：新北地檢109年執助字
    第469號。
　⒐本院108年度聲字第2560號裁定-此為解除定期報到之聲請。
　⒑107年度偵聲字第139號（偵查案號，非得聲請定應執行刑之
    標的）。
　⒒本院108年度上訴字第540號(原審新北地院107年度審訴字第1
    527、1848號）-犯罪日期分別為106年5月2日、8月9、20（2
    罪）、21、23、24日、11月25日、107年1月2日；分別執行
    有期徒刑3月（2罪）、1年（7罪）；判決日期為108年5月29
    日（不得上訴三審部分亦確定）；得上訴三審部分經最高法
    院於108年9月19日以108年度台上字第3049號判決駁回上訴
    並確定；執行案號：新北地檢108年度執字第11476、14185
    號。
　⒓本院108年度聲字第3200號裁定（此裁定係就以下2判決定其應執行刑）：
　⑴上開本院108年度上訴字第540號判決所判處之有期徒刑3月（
    2罪）部分。
　⑵本院108年度上訴字第657號判決（原審臺北地院106年度訴字第26號）--犯罪日期為104年10月間；判處有期徒刑5月；判決日期為108年7月3日、並於108年8月8日確定；執行案號：臺北地檢108年度執字第6252號。
　⒔新北地院108年審簡字第1256號簡易判決--犯罪日期分別為10
    7年5月24日、6月14日、9月10日；判處有期徒刑6月（2罪）
    、5月；判決日期為109年4月8日、並於109年5月12日確定；
    執行案號：新北地檢109年度執字第7747號。
    上開各節，有各裁定、判決及受刑人之本院被告前案紀錄表
    在卷可查。
  ㈢依上開抗告人聲請定應執行之裁判觀之，除㈡編號⒐、⒑等應係
    抗告人不諳法律而就不得聲請定應執行之部分誤載，編號⒉
    、⒓部分則僅記載前此定應執行刑之裁定，而未詳載全數確
    定判決；另判處拘役部分亦業已裁定應執行刑（即上開編號
    ⒉部分）外，其餘判決均已確定，且各判決犯罪時間均在首
    先確定之科刑判決確定（即上開編號⒒部分）前所犯，最後
    事實審法院則為臺北地院（即上開編號⒊部分）。是抗告人
    就上開已判決確定之各罪，請求臺北地檢檢察官向臺北地院
    聲請定應執行刑，似尚屬有據。
　㈣嗣抗告人依刑事訴訟法第477條第2項、刑法第53條、第51條
    第5款之規定，請求臺北地檢檢察官向臺北地院聲請數罪併
    罰、合併定其應執行之刑，經臺北地檢檢察官於109年8月3
    日以北檢欽切109年執聲他1464字第1099063656號函函覆，
    稱「臺端聲請定應執行刑一事，因臺端尚有後案尚未確定，
    待全案確定後再行聲請」，而否准許抗告人請求。惟抗告人
    就上開已判決確定之各罪，請求臺北地檢檢察官向臺北地院
    聲請定應執行刑，似尚屬有據，已如前述。而上開函示內容
    所指「尚有後案尚未確定」，未見檢察官具體說明為何案件
    ，縱抗告人之後尚有另案宣告刑合於數罪併罰之要件，亦非
    不得依刑事訴訟法第477條第1項之規定，由檢察官另行聲請
    更定執行之刑，而非逕以此駁回抗告人之請求。
　㈤稽諸上開說明，檢察官以尚有後案尚未確定為由否准抗告人
    聲請定應執行刑之請求，容有再審究餘地，因抗告人上開請
    求事項係在檢察官指揮刑之執行中，其准駁與否，至關抗告
    人之權益，茍不予處理或處理不當，將致抗告人蒙受不利益
    ，抗告人執之據以聲明異議，於法自屬有據。原審法院自應
    查明抗告人之異議聲明是否有理由。乃原裁定遽認檢察官指
    揮執行並無違法或執行方法不當，而駁回抗告人異議之聲明
    ，自非適法。抗告意旨指摘原裁定不當，非無理由，應將原
    裁定撤銷，發回原審法院更為適當之裁定。
四、據上論斷，應依刑事訴訟法第413條前段，裁定如主文。　
中　　華　　民　　國　　109 　年　　10　　月　　6 　　日
                  刑事第十五庭  審判長法　官  劉興浪
                                      法　官  林怡秀
                                      法　官  古瑞君
以上正本證明與原本無異。
如不服本裁定，應於收受送達後五日內向本院提出抗告狀。
                                      書記官  林君縈
中　　華　　民　　國　　109 　年　　10　　月　　6 　　日